# 非同一控制下收购前后存货的抵消

提问人：hammi 时间：2016-02-19 21:33:30
a公司为贸易公司， 2015 年 10 月收购了客户b的股权。收购基准日b经过评估等确定了收购日的可辨认净资产的公允价值，其中b公司在被收购前从a采购的存货有一定增值（假如除存货购销外不存在其他交易）。a收购b之前的交易形成的存货，b公司在被合并后陆续对外销售。问合并时，对b公司账面销售成本按公允价值进行调整即可？

回答人：chenyiwei
是的，不需要考虑这部分存货是购买日前从目前的购买方购入这一事实，也就是不应理解为合并报表层面的回购存货。